【裁判字號】    88,訴緝,63
【裁判日期】    890314
【裁判案由】    毒品危害防制條例
【裁判全文】
臺灣臺南地方法院刑事判決                          八十八年度訴緝字第六三號
    公  訴  人  臺灣台南地方法院檢察署檢察官
    被      告  丙○○
    指定辯護人  本院公設辯護人甲○○
右列被告因違反毒品危害防制條例案件，經檢察官提起公訴 (八十四年度營偵字第一
二四九號），本院判決如左：
    主  文
丙○○被訴販賣化學合成麻醉藥品部分無罪。
    理  由
一、公訴意旨略以：被告丙○○基於概括之犯意，連續於八十四年十月六日、十六日
    二次，在彰化市「明星保齡球館」前，以一兩新台幣五萬五千元之代價，販賣安
    非他命予乙○○，嗣於同十月十七日凌晨零時許經警於彰化市「明星保齡球館」
    前查獲，並循線於彰化市○○路三五三巷七弄一號八樓之二號扣得安非命０．二
    公克、酒精燈一個、安他命吸食器一組及斜削吸管一支，因認被告丙○○涉犯麻
    醉藥品管理條例第十三條之一第二項第一款罪嫌。
二、公訴人認被告丙○○涉犯前開犯行，無非以同案被告乙○○指證甚詳，且有扣案
    安非命０．二公克、酒精燈一個、安他命吸食器一組及斜削吸管一支可證，為主
    要所憑論據。
三、按犯罪事實應依證據認定之，無證據不得推定其犯罪事實，刑事訴訟法第一百五
    十四條定有明文，又按認定不利於被告之事實，須依積極證據，苟積極證據不足
    為不利於被告事實之認定時，即應為有利於被告之認定，更不必有何有利證據（
    最高法院三十年上字第八一六號判例參照）。訊據被告丙○○堅詞否認前開犯行
    ，辯稱伊於八十八年十月十六日係乙○○來找伊要伊幫忙買安非他命等語。經查
    ，證人乙○○於八十四年十一月八日偵查中供稱：「（安非他命向丙○○買？）
    不是，是向綽號阿明買。」（見偵查卷第三十三頁）、嗣於本院八十五年十二月
    十五日調查中亦供稱：「是向丙○○的朋友阿明買的，阿明即劉文正，．．．警
    察對我刑求，才說是向丙○○買的，其實是向阿明買的，都是丙○○幫我聯絡劉
    文正，他陪我在保齡球館等劉文正拿安非他命來給我。」等語、繼於本院八十五
    年一月十一日、同月二十四日、八十九年一月二十七日調查中均分別為相同之供
    述，核與被告丙○○於前揭本院各次調查中所供幫助同案被告乙○○聯絡阿明（
    即劉文正）等情相符，又被告丙○○於八十八年十月十六日經警查獲當時，身上
    並未持有一兩安非他命，旋即再經警至被告丙○○彰化市○○路三五三巷七弄一
    號八樓之二號住處扣得安非命０．二公克，其重量亦非一兩，故同案被告乙○○
    於警訊及偵查之初所供係向被告丙○○直接購買安非他命之證詞，尚非實在。綜
    上，被告被訴販賣安非他命之犯行，應屬不能證明。此外，本院復查無其他積極
    證據足以證明被告有前開犯行，自應為無罪之諭知。
四、同案被告乙○○於本院迭次調查中均供稱係其欲施用安非他命乃託請被告丙○○
    聯絡訴外人劉文正出面販賣安非他命，被告丙○○並未介入其與訴外人劉文正間
    之交易等情，是被告丙○○並非主動代訴外人劉文正出面尋找安非他命買主，而
    係同案被告乙○○主動請被告丙○○代為聯絡後自行購買，顯見被告丙○○係以
    幫助同案被告乙○○施用安非他命之犯意，而代為聯絡甚明（八十二年度台灣屏
    東地方法院座談會司法院審核意見及法務部八六法檢〈二〉字第七九號函參照）
    。本件公訴意旨係指被告丙○○涉犯販賣毒品安非他命，在社會事實上與幫助他
    人施用安非他命乃不同之兩事，並無事實同一之可言，本院就此部分自不得審究
    。
五、台灣彰化地方法院檢察署檢察官另以被告丙○○涉犯連續違反麻醉藥品管理條例
    第十三條之一第二項第一款罪嫌而移送併辦（八十五年度偵字第一九五九號），
    惟因本案應諭知被告丙○○販賣安非他命部分無罪之判決，已如前述，（移送意
    旨所載犯罪時間為八十四年十一月間，經查該期間被告丙○○羈押於台灣台南看
    守所），本院自無從審究上開併辦案件。
六、被告丙○○涉犯施用第二級毒品安非他命部分，俟其戒治期滿後（現停止戒治，
    保護管束中），再行審結。
據上論斷，應依刑事訴訟法第三百零一條第一項，判決如主文。
中      華      民      國    八十九    年      三      月     十四     日
                              臺灣臺南地方法院刑事第三庭
                                            法  官  鍾  邦  久
右正本證明與原本無異
如不服本判決，應於判決送達後十日內，向本院提出上訴狀。
                                            書記官  歐  貞  妙
中      華      民      國    八十九    年      三      月     十四     日


司法院資訊處製作；財團法人民間司法改革基金會備份。
